# 请教陈版关于闲置资产的问题

提问人：xujoyer 时间：2017-12-03 16:02:11
企业是一家化工企业，生产多种初级化工产品。原生产的A化工品的车间目前闲置，原因是生产A产品等的原料价格不断猛涨，目前企业没有生产计划，但是等市场行情好转后就会接着生产。A车间机器设备良好。闲置时间目前为 12 个月左右。请问这种情况下，是直接对其按闲置资产进行处理吗？折旧计入管理费用，不得税前扣除，并考虑减值的影响？这种情况下计算可收回金额是考虑哪些因素？

回答人：chenyiwei
1 、按暂时闲置的固定资产进行会计处理，附注中补充披露相关信息。 2 、根据你说的情况，在确定可收回金额时，要关注日后产品价格走势、预计复产时间等因素的影响，就这些因素获取充分、适当的审计证据，如权威研究机构的行业研究报告】管理层在作出临时停产决定和日后定期评估时的相关考虑等。

提问人：xujoyer 时间：2017-12-04 09:26:34
还有一个问题麻烦陈版：企业有另外一个厂房闲置。该厂房是生产最终产成品B的前一个工序产品b。目前B产成品销量良好，处于卖方市场。原先企业是买进基础原材料，自己生产用原材料生产工序产品b,再用工序产品b生产最终产品B。因受环保情况的影响，基础原材料价格飞涨，企业自己再生产b和从外面购进b已经差不多了，于是生产b的机器目前闲置。对生产b工序的机器设备是不是要把它看成是最终产成品B的资产组，不用看做是闲置资产？不用考虑减值问题？

回答人：chenyiwei
该及其已经退出日常使用，表明B资产组没有改机器也能运转，此时改机器就已不是B产品资产组的组成部分了，应单独计提减值准备。